【裁判字號】    90,訴,399
【裁判日期】    901210
【裁判案由】    違反槍砲彈藥刀械管制條例
【裁判全文】
臺灣新竹地方法院刑事判決                            九十年度訴字第三九九號
    公  訴  人  臺灣新竹地方法院檢察署檢察官
    被      告  甲○○
    指定辯護人  本院公設辯護人  林建和
右列被告因違反槍砲彈藥刀械管制條例案件，經檢察官提起公訴（九十年度偵字第一
二四七號），本院判決如左：
    主  文
甲○○未經許可，製造爆裂物，處有期徒刑參年陸月，併科罰金新臺幣壹萬元，罰金
如易服勞役，以新臺幣玖佰元即銀元佰元折算壹日。
扣案之具破壞性與殺傷力之爆裂物壹枚沒收。
    事  實
一、甲○○與其妻趙美惠感情不睦，時有爭吵，其妻亦常因此離家。民國八十九年十
    月間趙美惠懷孕，甲○○推算受孕日期懷疑趙美惠與他人有染，二人又起爭執，
    趙美惠亦因而離家。嗣後，甲○○懷疑其家人故意不告知趙美惠之下落，竟懷恨
    在心，未經許可，於八十九年十一月二日，在新竹縣竹東鎮○○里○○路○段六
    一一號四樓住處，將鋼珠、鐵釘、螺絲釘、打火機、鞭炮及鞭炮火藥等物，填充
    至直徑約六點八公分、高度約十五公分之鐵罐內，並外露長約十公分之引線一條
    ，自製成重約三百三十公克之爆裂物一枚，並將此一爆裂物藏置於上開住處門口
    之鞋櫃內。嗣於八十九年十二月四日凌晨二時四十分許，為甲○○之父彭武標發
    現報警查獲，並扣得上開具破壞性與殺傷力之爆裂物一枚。
二、案經新竹縣警察局竹東分局報請臺灣新竹地方法院檢察署檢察官偵查起訴。
    理  由
一、訊據被告甲○○對於右揭時地製造爆裂物之事實，迭於警訊、偵查及本院審理時
    均坦承不諱，又扣得之爆裂物經鑑定結果，重約三三○公克，外觀係直徑約六點
    八公分、高約十五公分之鐵罐，並外露一條長約十公分之爆引，可利用點火方式
    引爆，經水砲擊解，發生爆炸，碎片四射，認具有破壞性與殺傷力，此有內政部
    警政署刑事警察局於九十年二月七日出具之刑偵五字第一四五九五號爆炸（裂）
    物鑑驗處理通知書一紙在卷足按，是被告未經許可製造爆裂物犯行，堪予認定。
    本案事證明確，自應依法予以論罪科刑。
二、核被告所為，係犯槍砲彈藥刀械管制條例第七條第一項之未經許可，製造爆裂物
    罪。查被告所製之爆裂物係用市售鞭炮之火藥為主，製作方式簡易粗糙，殺傷力
    不大，且被告製成後並無真正引爆之企圖，除將之置放於自家鞋櫃後即未有其他
    動作，顯非欲藉爆裂物之殺傷力為非作歹，並未造成他人生命、身體或社會安全
    之重大危害，又被告係因急於探尋其妻下落而出此下策，在客觀上足以引起一般
    同情，是被告犯罪之情狀顯有可憫恕之處，如科以最低刑度仍嫌過重，爰依刑法
    第五十九條規定酌量減輕其刑。爰審酌被告犯罪之動機、目的、手段，犯罪所生
    之損害及犯罪後坦承犯行、態度良好等一切情狀，量處如主文所示之刑，以資懲
    儆，並就罰金部分諭知易服勞役之折算標準。
三、扣案之具破壞性與殺傷力之爆裂物一枚（九十年保管字第０二九一號，見偵查卷
    第十頁），係屬未經許可不得持有之違禁物品，應依刑法第三十八條第一項第一
    款之規定，併予宣告沒收。
四、又槍砲彈藥刀管制條例已於九十年十一月十四日修正刪除第十九條關於強制工作
    之規定，依刑法第二條第二項保安處分應適用裁判時之法律之規定，本件自不得
    併為強制工作之宣告，併敘明之。
據上論斷，應依刑事訴訟法第二百九十九條第一項前段，槍砲彈藥刀械管制條例第七
條第一項，刑法第十一條前段、第二條第二項、第四十二條第二項、第五十九條、第
三十八條第一項第一款，罰金罰鍰提高標準條例第二條，現行法規所定貨幣單位折算
新臺幣條例第二條，判決如主文。
本案經檢察官蕭斌志到庭執行職務。
中      華      民      國      九十      年      十二      月    十    日
                                臺灣新竹地方法院刑事第一庭
                                    法  官  李  珮  瑜
右正本證明與原本無異。
如不服本判決，應於判決送達後十日內向本院提出上訴狀（應附繕本），上訴於臺灣
高等法院。
                                    書記官  龔  紀  亞
中      華      民      國      九十      年      十二      月    十    日
附錄法條：
槍砲彈藥刀械管制條例第七條第一項：
未經許可，製造、販賣或運輸火砲、肩射武器、機關槍、衝鋒槍、卡柄槍、自動步槍
、普通步槍、馬槍、手槍或各類砲彈、炸彈、爆裂物者，處死刑、無期徒刑或七年以
上有期徒刑；處徒刑者，併科新台幣三千萬元以下罰金。


司法院資訊處製作；財團法人民間司法改革基金會備份。
